【裁判字號】    97,訴,2564
【裁判日期】    970905
【裁判案由】    加重強盜等
【裁判全文】
臺灣臺中地方法院刑事判決              97年度訴字第2564號
                                      97年度訴字第3326號
公  訴  人  臺灣臺中地方法院檢察署檢察官
被      告  辛○○
            乙○○
            壬○○
共      同
指定辯護人  本院公設辯護人戊○○
上列被告等因加重強盜等案件，經檢察官提起公訴（97年度偵字
第10093號、第10328號、第13268號、第13467號），及追加起訴
（97年度偵字第14151號），本院判決如下：
    主    文
辛○○、乙○○、壬○○結夥三人以上、攜帶兇器竊盜，各處有
期徒刑捌月。又意圖為自己不法之所有，結夥三人以上、攜帶兇
器，以強暴至使不能抗拒，而取他人之物，各處有期徒刑捌年。
又結夥三人以上、攜帶兇器竊盜，各處有期徒刑捌月。又意圖為
自己不法之所有，結夥三人以上、攜帶兇器，以強暴至使不能抗
拒，而取他人之物，各處有期徒刑捌年，扣案之口罩壹個，沒收
。又意圖為自己不法之所有，結夥三人以上、攜帶兇器，以強暴
至使不能抗拒，而取他人之物，各處有期徒刑捌年，扣案之口罩
壹個、行動電話貳支（含門號0000000000、0000000000號行動電
話門號卡各壹張），均沒收。又共同意圖為自己不法之所有，以
不正方法由自動付款設備取得他人之物，各處有期徒刑月。辛○○、乙○○、壬○○各應執行有期徒刑貳拾伍年，扣案之口罩
壹個、行動電話貳支（含門號0000000000、0000000000號行動電
話門號卡各壹張），均沒收。
壬○○追加起訴意圖販賣而持有第二級毒品部分，公訴不受理。
    犯罪事實
一、壬○○與辛○○2人於民國97年4月17日23時，前往位於臺中
    市○區○○路1之6號之「萬達租車」，由壬○○承租車牌號
    碼3931-TZ號自小客車。翌日0時30分，壬○○、辛○○駕駛
    該車至位於臺中市○區○○路313號之「老主顧檳榔攤」與
    乙○○會合，將上開承租車輛交與乙○○駕駛。其等因辛○○缺錢償還車禍賠償之債務，壬○○、辛○○、乙○○3人
    即謀議共同強盜，且為防止強盜作案用車輛之車號於作案過
    程中遭監視器拍攝，並謀議竊取他人車牌以代換懸掛於作案
    車輛上躲避查緝。竟共同基於意圖為自己不法所有之竊盜犯
    意聯絡，結夥3人以上，於97年4月18日1時48分，在彰化縣
    彰化市○○○街9號前，推由乙○○持上開承租車輛所附隨
    修車工具中質地堅硬鈍重，客觀上對人之生命、身體具有危
    險性足供兇器使用之活動扳手1支，拆卸竊取己○○所有之
    車牌號碼1038-UD號自小客車車牌2面，壬○○及辛○○則在
    旁把風。得手後，改懸掛該車牌於上開車牌號碼3931-T Z號
    自小客車上。壬○○等3人另共同基於意圖為自己不法所有
    之強盜他人財物之犯意聯絡，結夥3人以上，於同日2時30分
    ，在臺中市北屯區○○○街138號前，見甲○○獨自停放車
    牌號碼4273-MH號自小客車，乙○○即開車趨近，趁甲○○
    下車欲鎖車門之際，由辛○○持乙○○所有客觀上對人之生
    命、身體具有危險性足供兇器使用之西瓜刀1把下車，持刀
    抵住甲○○之脖子，壬○○亦下車幫忙制伏甲○○，強押甲○○至乙○○駕駛之前開自小客車後座上，壬○○坐於副駕
    駛座，由辛○○坐於後座看守甲○○，並以衣服罩住甲○○
    之臉，以此強暴方式，至使甲○○不能抗拒，辛○○即動手
    強盜甲○○所有之現金新臺幣（下同）300多元之小錢包1個
    、鑰匙1串及食物1包。壬○○3人嗣於駕車途中丟棄前開強
    行取得之食物1包，並於臺中縣神岡鄉○○路○○道4號下交
    接處，釋放甲○○。
二、壬○○等3人食髓知味，另共同基於意圖為自己不法所有之
    竊盜犯意聯絡，結夥3人以上，於97年4月21日0時，先由壬○○向位於臺中市○區○○路1段4之5號之「環球汽車租賃
    有限公司」（下稱環球汽車）承租車牌號碼8391-LP號自小
    客車。於同日1時，壬○○駕駛該車搭載辛○○，至位於臺
    中市○區○○路313號之「老主顧檳榔攤」與乙○○會合，
    改由乙○○駕駛上開車牌號碼8391-LP號自小客車。並於同
    日凌晨某時，在臺中縣大雅鄉○○村○○街89巷3號處，推
    由乙○○持上開承租車輛所附隨車工具中質地堅硬鈍重，客
    觀上對人之生命、身體具有危險性足供兇器使用之活動扳手
    1支，拆卸竊取庚○○使用之車牌號碼7916-UB號自小客車之
    車牌2面，壬○○及辛○○在旁把風。得手後，改懸掛該車
    牌於上開車牌號碼8391-LP號自小客車上。嗣壬○○等3人另
    共同基於意圖為自己不法所有之強盜他人財物之犯意聯絡，
    結夥3人以上，於同日3時50分，在臺中市○區○○街82巷13
    之1號前，見丁○○正在停放機車，乙○○即開車擋住巷口
    ，由壬○○穿戴口罩、手套自右前座下車，辛○○穿戴口罩
    、手套持乙○○所有客觀上對人之生命、身體具有危險性足
    供兇器使用之西瓜刀1把自後座下車，強押丁○○至乙○○
    駕駛之前開懸掛7916-UB號車牌自小客車後座上，壬○○則
    坐於副駕駛座，由辛○○坐於後座看守丁○○，並以衣物蓋
    住丁○○之頭部，以此強暴之方式，至使丁○○不能抗拒，
    辛○○即強行取走丁○○所有之安全帽1頂、外套1件及粉紅
    色手提包1個（內有黑色錢包1只、現金2000元、手機1支、
    鑰匙1串等物），並將手提包交予壬○○搜刮該手提包內之
    財物，得手後即載丁○○嗣至臺中縣大里市竹子坑附近之山
    上釋放，強盜所得之現金由3人朋分，其餘物品則沿路丟棄
    於排水溝內。
三、壬○○等3人另行共同基於意圖為自己不法所有之強盜他人
    財物之犯意聯絡，結夥3人以上，於97年4月21日6時30分，
    在臺中縣烏日鄉○○○路與高鐵東二路附近，見丙○○獨自
    騎乘車牌號碼089-GFM號機車，認有機可趁，即由乙○○駕
    駛上開懸掛車牌號碼7916-UB號車牌之自小客車自丙○○左
    後方超車將丙○○攔下，致丙○○閃避不及而使其機車之左
    側前車頭擦撞該自小客車右後方，壬○○穿戴口罩、手套由
    右前座下車，抓住丙○○之肩膀，辛○○則穿戴口罩、手套
    持乙○○所有質地堅硬、刀刃鋒利，客觀上對人之生命、身
    體具有危險性足供兇器使用之西瓜刀1把自後座下車，1手持
    刀指向丙○○之胸部，另1手則抓住丙○○，由壬○○、辛○○2人強押丙○○至乙○○駕駛之前開懸掛車牌號碼7916-
    UB號自小客車後座上，壬○○隨即返回坐於副駕駛座，辛○○則坐於後座看守丙○○，並以外套蓋住丙○○之頭部，以
    此強暴之方式，至使丙○○不能抗拒，壬○○即強行取走丙○○所有置放機車之皮包1個（內有1200多元、手機1支、身
    分證、健保卡、機車駕照、學生證、郵局帳號000000000000
    00號之郵局提款卡各1張、數位相機1台等物），壬○○在搜
    刮丙○○皮包內之財物時，辛○○因見有提款卡，壬○○、
    辛○○、乙○○等3人另共同基於以不正方法由自動付款設
    備取得他人之物之犯意聯絡，先逼問丙○○郵局提款卡之密
    碼，經丙○○告知密碼後，即於同日6時57分，由乙○○駕
    駛該懸掛車牌號碼7916-UB號車牌之自小客車，搭載壬○○
    、辛○○、丙○○至彰化縣芬園鄉○○路與彰南路2段交岔
    路口處之芬園鄉郵局提款機，推由壬○○接續2次輸入密碼
    操作該提款機，佯以該提款卡之合法使用人身分之不正方法
    領取現金，使芬園鄉郵局自動提款機辨識系統誤認壬○○為
    真正持卡人，陷於錯誤，而指示自動提款機付款，以此不正
    方法接續2次各提領1萬元、6千元，合計提領1萬6千元，所
    得款項由壬○○、辛○○、乙○○3人朋分。其等於強盜丙○○後欲返回臺中市準備釋放丙○○途中，行經彰化縣芬園
    鄉○○路，因該懸掛車牌號碼7916-UB號車牌之自小客車變
    速箱故障，乙○○與辛○○在路旁將懸掛車牌由7916-UB號
    換回8391-LP號之車牌，其等為阻止丙○○脫逃，即由壬○○即前將丙○○帶至路旁之荔枝園內，以黑色塑膠袋將丙○○之雙手反綁在背後，壬○○又以其所有之電話號碼000000
    0000號行動電話撥打辛○○所有之電話號碼0000000000號行
    動電話要求幫忙，辛○○進入荔枝園後，另取下丙○○之鞋
    帶，以該鞋帶反綁丙○○之雙手，並取下蓋住丙○○頭部之
    外套，再以丙○○之外套蓋住其臉及以外套袖子塞住其嘴巴
    ，另以塑膠袋將丙○○之頭部綑綁固定於樹幹上。乙○○於
    更換懸掛車牌後，在路邊拜託路人找附近修車廠來拖車，輾
    轉聯絡至不知情之修車廠業者詹政育，再由詹政育聯絡不知
    情之拖吊業者廖展交，於同日8時49分，將車子拖至詹政育
    經營位於彰化縣芬園鄉○○路○段40號之不知名修車廠修理
    。車子修好後，乙○○即駕駛該車返回搭載壬○○、辛○○
    、丙○○等人行經彰化縣大彰路752巷之產業道路時，乙○○與壬○○換回懸掛車號7916-UB號之車牌，並於同日10時4
    0分，前往位於彰化縣芬園鄉○○路○段63號之「龍益加油站
    」加油後離去。嗣於同日11時15分，在南投縣草屯鎮坪頂里
    股坑巷10之11號處，將丙○○釋放，並於回臺中市○○○○
    路將前開犯案用手套、西瓜刀、壬○○之口罩丟棄（均未扣
    案）。經警依路口監視器及郵局提款機監視錄影畫面循線查
    獲，分別於97年4月29日12時30分在臺中縣豐原市○○路34
    號前拘提壬○○到案，扣得壬○○所有，作為強盜丙○○所
    用以聯絡之電話號碼0000000000號行動電話1支（內含行動
    電話門號卡1張），並於同日13時40分，在壬○○位於臺中
    市北區○○○○街47巷11之2號住處，扣得壬○○所有鞋子1
    雙；後於同日20時40分拘提乙○○到案，於97年4月30日扣
    得乙○○所有上衣1件；嗣於97年4月30日1時拘提辛○○到
    案，並在辛○○位於臺中市○○街18之4號住處扣得辛○○
    所有供其等犯本件強盜丁○○、丙○○財物犯行所用之口罩
    1個，及供其等強盜丙○○所用以聯絡之電話號碼000000000
    0號行動電話1支（內含行動電話門號卡1張）。
四、案經臺中縣警察局烏日分局及臺中市警察局第五分局分別報
    請臺灣臺中地方法院檢察署檢察官偵查起訴。
    理    由
壹、有罪部分：
一、證據能力部分：
  (一)按被告以外之人於審判外之言詞或書面陳述，除法律有規定
    者外，不得作為證據；又被告以外之人於偵查中向檢察官所
    為之陳述，除顯有不可信之情況者外，得為證據，刑事訴訟
    法第159條第1項、第159條之1第2項分別定有明文。偵查中
    對被告以外之人（包括證人、鑑定人、告訴人、被害人及共
    同被告等）所為之偵查筆錄，或被告以外之人向檢察官所提
    之書面陳述，性質上均屬傳聞證據。惟現階段刑事訴訟法規
    定檢察官代表國家偵查犯罪、實施公訴，依法其有訊問被告
    、證人及鑑定人之權，證人、鑑定人且須具結，而實務運作
    時，檢察官偵查中向被告以外之人所取得之陳述，原則上均
    能遵守法律規定，不致違法取供，其可信度極高，職是，被
    告以外之人前於偵查中已具結而為之證述，除反對該項供述
    得具有證據能力之一方，已釋明「顯有不可信之情況」之理
    由，且於審判中已主張詰問該被告以外之人，而未獲詰問的
    機會外，不宜以該證人未能於審判中接受他造之反對詰問為
    由，即遽指該證人於偵查中之陳述不具證據能力。本案證人
    己○○、王士誠、庚○○、廖展交、詹政育、白玉池、楊皓
    任、壬○○、辛○○、乙○○、甲○○、丙○○等人於偵查
    中以證人身分具結後接受訊問時，向檢察官所為之陳述，被
    告壬○○、辛○○、乙○○等人已捨棄再行詰問上開證人的
    機會，且未提及或釋明上開供述有何顯不可信之情況，揆諸
    前開法律規定，上開證人己○○、王士誠、庚○○、廖展交
    、詹政育、白玉池、楊皓任、壬○○、辛○○、乙○○、甲○○、丙○○等人於偵查中之證言，自均具有證據能力。
  (二)按被告以外之人（包括證人、鑑定人、告訴人、被害人及共
    同被告等）於審判外之陳述，雖不符刑事訴訟法第159條之1
    至之4等4條之規定，而經當事人於審判程序同意作為證據，
    法院審酌該言詞陳述或書面陳述作成時之情況，認為適當者
    ，亦得為證據；當事人、代理人或辯護人於法院調查證據時
    ，知有刑事訴訟法第159條第1項不得為證據之情形，而未於
    言詞辯論終結前聲明異議者，視為有前項之同意，同法第15
    9條之5定有明文。立法意旨在於傳聞證據未經當事人之反對
    詰問予以核實，原則上先予排除。惟若當事人已放棄反對詰
    問權，於審判程序中表明同意該等傳聞證據可作為證據；或
    於言詞辯論終結前未聲明異議，基於尊重當事人對傳聞證據
    之處分權，及證據資料愈豐富，愈有助於真實發見之理念，
    且強化言詞辯論主義，使訴訟程序得以順暢進行，上開傳聞
    證據亦均具有證據能力。本案證人丁○○、己○○、王士誠
    、庚○○、廖展交、詹政育、白玉池、楊皓任、壬○○、辛○○、乙○○、甲○○、丙○○等人於警詢中所為之證述，
    性質雖屬證人於審判外的陳述，而為傳聞證據，且查無符合
    刑事訴訟法第159條之1至之4等前4條之情形，然上開供述證
    據內容，業經本院審理時予以提示並告以要旨，且經檢察官
    及被告3人表示無意見，本院審酌上開供述證據作成時，並
    無人情施壓或干擾，亦無不當取供之情形，認為以之作為本
    案之證據亦屬適當，而有證據能力。
二、訊據被告壬○○、辛○○、乙○○等3人對於上揭犯罪事實
    均坦承不諱，並據證人丁○○於警詢時；證人己○○、王士
    誠、庚○○、廖展交、詹政育、白玉池、楊皓任於警詢及檢
    察官偵查中；證人即共同被告壬○○、辛○○、乙○○、證
    人甲○○、丙○○等人於警詢、檢察官偵查中及本院審理時
    分別證述明確，且有扣押物品清單1份、萬達租車之租賃契
    約1份、作案交通工具照片11張、行徑路線圖16張、檳榔攤
    監視錄影翻拍照片4張、郵局提款機監視錄影翻拍照片4張、
    路口監視錄影翻拍照片31張、臺中縣警察局烏日分局偵辦04
    21專案路口監視器時間校正表、電話號碼0000000000、0000
    000000、0000000000、0000000000號行動電話之通聯紀錄、
    環球汽車之汽車出借約定切結書1份、查詢帳戶最近交易資
    料1份附卷可憑，復有上衣1件、鞋子1雙、口罩1個及電話號
    碼0000000000、0000000000號之行動電話各1支扣案可資佐
    證。被告3人共同竊取前開車牌，強盜上開被害人財物，及
    不正利用自動付款設備詐欺既遂，其等顯有為自己不法所有
    之意圖甚明。被告3人之自白核與事實相符，事證明確，其
    等犯行堪以認定。
三、被告3人行竊時所持活動扳手1支，及被告辛○○強盜時所持
    西瓜刀1把，客觀上均足對人之生命、身體安全構成威脅，
    具有危險性，均屬兇器無疑。核被告3人所為犯罪事實欄一
    所示犯行，係犯刑法第321條第1項第3款、第4款之結夥3人
    以上攜帶兇器竊盜罪、第330條第1項之結夥3人以上攜帶兇
    器強盜罪，犯罪事實欄二所示犯行，係犯刑法第321條第1項
    第3款、第4款之結夥3人以上攜帶兇器竊盜罪、第330條第1
    項之結夥3人以上攜帶兇器強盜罪，犯罪事實欄三所示犯行
    ，係犯刑法第330條第1項之結夥3人以上、攜帶兇器強盜罪
    、第339條之2第1項不正利用自動付款設備詐欺罪。被告3人
    共同犯先後2次輸入被害人丙○○之提款卡密碼盜領被害人
    丙○○之存款，係基於同一不正利用自動付款設備詐欺犯意
    下之接續行為，僅侵害被害人丙○○一個財產法益，為接續
    犯，只論以一不正利用自動付款設備詐欺罪。公訴人於起訴
    書論罪法條雖就犯罪事實欄二部分漏未引用刑法第321條第1
    項第3款、第4款之條文，惟於犯罪事實欄二已載明被告等結
    夥3人以上、攜帶兇器竊盜之事實，且據公訴人於97年7月30
    日當庭增列起訴法條，是本院自無庸增列論罪法條，併此敘
    明。被告3人就所犯不正利用自動付款設備詐欺罪間，有犯
    意聯絡及行為分擔，均為共同正犯。被告3人所犯上開各罪
    間，犯意各別、行為互殊，應予分論併罰。又按強盜罪以強
    暴、脅迫等方法，致使不能抗拒為構成要件之一，當然含有
    妨害被害人自由之性質，故犯強盜罪而有妨害被害人之自由
    時，是否另論以妨害自由罪名，應就行為人之全部犯罪行為
    實施過程加以觀察。倘妨害自由行為時，強盜行為尚未著手
    實施，可依其情形認為妨害自由、強盜犯罪間具有方法結果
    之牽連關係；若強盜犯行業已著手實施，則所為強暴、脅迫
    等非法方法剝奪被害人行動自由行為，應包括在強盜行為之
    內，無另行成立刑法第302條第1項之妨害自由罪之餘地（最
    高法院22年上字第2064號、24年上字第4407號、23年上字第
    1578號判例要旨，及同院94年度臺上字第7291號、91年度臺
    上字第3551號判決要旨參照）。查被告壬○○、辛○○於荔
    枝園內綑綁被害人丙○○之雙手，並將其頭部綑綁固定於樹
    幹上，係對被害人丙○○著手實施強盜犯行後，為免其於犯
    案車輛故障時藉機脫逃，以此強暴方法剝奪被害人丙○○之
    行動自由，此部分行為係在被告3人原強盜之主觀犯意連貫
    內，應包含在強盜行為之內，不另論以刑法第30 2條第1項
    之妨害自由罪，公訴意旨認被告3人此部分行為另行成立刑
    法第302條第1項之妨害自由罪，尚有未洽，併予敘明。爰審
    酌被告3人均有違反懲治盜匪條例案件之前科，尚在假釋期
    間保護管束中，有臺灣高等法院被告前案紀錄表3份在卷可
    稽，素行不佳，仍共同為本件強盜犯行，且本件被告3人所
    犯係以持刀強盜之方式，強取被害人之財物，除侵害他人之
    財產法益外，亦危及他人之人身安全，易因行為失控而生傷
    亡之情事，被害人於被侵害之際，精神及心理必處於極度不
    安、恐懼之狀態，及其等犯後坦承犯行等一切情狀，分別量
    處如主文所示之刑，並定其等應執行之刑。扣案之電話號碼
    0000 000000、0000000000號行動電話2支（各內含行動電話
    門號卡1張），分別為被告壬○○、辛○○所有供其等共同
    犯本件強盜丙○○財物犯行時用以聯絡所用之物，扣案之口
    罩1個，為被告辛○○所有供其等共同犯本件強盜丁○○、
    丙○○財物犯行所用之物，爰依刑法第38條第1項第2款之規
    定，均宣告沒收。至扣案之鞋子1雙及上衣1件，分為被告壬○○、乙○○平常穿著，非供其等本案犯罪所用之物；被告
    3人所持以行竊車牌之活動扳手1支，係其等所承租車輛附載
    之工具，並非被告3人所有；另被告乙○○所有持以強盜用
    之西瓜刀1把、被告壬○○、辛○○分別所有持以強盜用之
    手套各1雙及壬○○所有持以強盜用之口罩1個，雖係被告所
    有供渠等犯本案強盜犯行所用之物，然被告3人於強盜後即
    丟棄於南投縣草屯鎮至臺中市之途中而未扣案，為免執行困
    難，爰均不為沒收之諭知。
貳、不受理部分：
一、追加起訴（臺灣臺中地方法院檢察署97年度偵字第14151號
    ）意旨略以：被告壬○○明知安非他命係毒品危害防制條例
    所列管之第二級毒品，不得無故販賣、持有，詎其竟意圖販
    賣，於不詳時、地，取得毛重約49.46公克之安非他命（包
    裝塑膠袋重7.11公克）而持有之，旋於97年4月29日11時10
    分，在陳榮桔所經營位於臺中市○○路839號之富來小客車
    租賃有限公司，承租車號8882-LB號自小客車，並將上述安
    非他命放在黑色襪子內，藏在該車之方向盤下，嗣於同日12
    時30分，在臺中縣豐原市○○路34號處，經警查獲並扣得上
    述安非他命20小包，因認被告壬○○另涉有毒品危害防制條
    例第5條第2項意圖販賣而持有第二級毒品之罪嫌云云。
二、按於第一審辯論終結前，得就與本案相牽連之犯罪或本罪之
    誣告罪，追加起訴；又起訴之程序違背規定者，應諭知不受
    理之判決，並得不經言詞辯論為之，刑事訴訟法第265條第1
    項、第303條第1款、第307條分別定有明文。查被告壬○○
    被訴本案犯罪部分業經本院於97年8月13日辯論終結，有本
    院審判筆錄一份附卷可稽，而公訴人就被告壬○○前開意圖
    販賣而持有第二級毒品部分，至同年月15日始向本院提起追
    加起訴，此亦有蓋有本院收文日期戳章之臺灣臺中地方法院
    檢察署函文1份在卷可憑，其追加之時點既在本案第一審辯
    論終結後，揆諸前開法律規定，公訴人就被告壬○○意圖販
    賣而持有第二級毒品部分所為之追加起訴，顯不合法，爰不
    經言詞辯論，依法就被告壬○○追加起訴部分，為公訴不受
    理之判決。
據上論斷，應依刑事訴訟法第299條第1項前段、第303條第1款、
第307條，刑法第28條、第321條第1項第3款、第4款、第330條第
1項、第339條之2第1項、第51條第5款、第38條第1項第2款，刑
法施行法第1條之1，判決如主文。
本案經檢察官林俊杰到庭執行職務。
中    華    民    國    97    年     9    月    5    日
                  刑事第六庭  審判長法  官  洪俊誠
                                    法  官  高英賓
                                    法  官  戴博誠
上正本證明與原本無異。
如不服本判決，應於收受送達後10日內向本院提出上訴書狀（應
敘述具體理由並附繕本）。
上訴書狀如未敘述理由，應於上訴期間屆滿後20日內補提理由書
於本院。
                                    書記官  林政佑
中    華    民    國    97    年     9    月    5    日
【附錄本案論罪科刑法條全文】
刑法第321條：
犯竊盜罪而有左列情形之一者，處6月以上、5年以下有期徒刑：
一、於夜間侵入住宅或有人居住之建築物、船艦或隱匿其內而犯
之者。
二、毀越門扇、牆垣或其他安全設備而犯之者。
三、攜帶兇器而犯之者。
四、結夥3人以上而犯之者。
五、乘火災、水災或其他災害之際而犯之者。
六、在車站或埠頭而犯之者。
前項之未遂犯罰之。
刑法第330條：
犯強盜罪而有第 321 條第 1 項各款情形之一者，處 7 年以上有
期徒刑。
前項之未遂犯罰之。
刑法第339條之2：
意圖為自己或第三人不法之所有，以不正方法由自動付款設備取
得他人之物者，處3年以下有期徒刑、拘役或1萬元以下罰金。
以前項方法得財產上不法之利益或使第三人得之者，亦同。


司法院資訊處製作；財團法人民間司法改革基金會備份。
